【裁判字號】    92,訴,255
【裁判日期】    920730
【裁判案由】    毒品危害防制條例
【裁判全文】
臺灣基隆地方法院刑事判決                          九十二年度訴字第二五五號
    公  訴  人  臺灣基隆地方法院檢察署檢察官
    被      告  甲○○
右列被告因違反毒品危害防制條例案件，經檢察官提起公訴（九十二年度毒偵字第三
三一號），本院判決如左：
    主      文
甲○○施用第一級毒品，處有期徒刑陸月，如易科罰金，以參佰元折算壹日。
扣案之第一級毒品海洛因淨重零點捌玖公克，沒收銷燬之。
    事      實
一、甲○○前因施用毒品案件，經兩度觀察、勒戒後，均認無繼續施用毒品之傾向，
    由臺灣基隆地方法院檢察署檢察官分別於民國八十九年十二月二日、九十二年三
    月十七日，以八十九年度毒偵字第二四０七號、九十一年度毒偵字第一二一五號
    、九十二年度毒偵字第一七六號為不起訴處分確定。乃甲○○仍不知愓勵己行，
    於九十二年四月九日夜間七、八時許（起訴書誤繕為九十二年四月十日上午九時
    ），在基隆市○○路上某加油站廁所內，以將海洛因置放香煙內點燃後再予吸食
  之方式，施用第一級毒品海洛因一次。嗣為警於九十二年四月十日夜間七時三十
    分許，在基隆市○○區○○路一八六號四樓其住處依法執行搜索時，當場查扣得
    第一級毒品海洛因乙包（淨重０．八九公克；包裝重０．四五公克），嗣並採其
    尿液送驗，結果呈嗎啡陽性反應，始知上情。
二、案經內政部警政署基隆港務警察局報請臺灣基隆地方法院檢察署檢察官偵查起訴
    。
    理      由
一、右揭事實業據被告甲○○於本院調查、審理時坦承在卷，且有第一級毒品海洛因
    乙包（淨重０．八九公克；包裝重０．四五公克）扣案及法務部調查局九十二年
    五月六日調科壹字第三二０００一六二九號鑑定通知書正本乙紙在卷可佐；而被
    告於為警查獲（九十二年四月十日夜間七時三十分）後所採集之尿液檢體，經內
    政部警政署基隆港務警察局送請基隆市衛生局檢驗之結果，呈嗎啡（按海洛因經
    人體吸收代謝後，係以嗎啡為主要型態隨尿液排出體外）陽性反應；經本院職權
    調取上開尿液檢體送請法務部調查局複驗之結果，亦呈嗎啡陽性反應等事實，分
    別有基隆市衛生局基衛檢字第０九二０００五一九七號檢驗成績書正本、法務部
    調查局九十二年六月六日調科壹字第０九二六二六０七二三０號檢驗通知書影本
    各乙紙在卷可稽；參之「一般人注射海洛因經體內吸收代謝約三十分鐘後，以嗎
    啡型態為主開始排入尿中，且以最初六至十二小時排泄量最多。若以日計，約有
    百分之八十之毒品代謝物（嗎啡）可在注射後二十四小時內陸續由尿中排出體外
    ，剩餘劑量則可能在數日內分別排出體外」等情節，亦有法務部調查局九十年四
    月十二日陸(一)字第九０一三三三三五號函在卷可佐，堪認被告自白「於九十二
    年四月九日夜間七、八時許施用第一級毒品海洛因」之情節，與事實相符，可以
    採信。又被告前因施用毒品案件，經兩度觀察、勒戒後，均認無繼續施用毒品之
    傾向，由臺灣基隆地方法院檢察署檢察官分別於八十九年十二月二日、九十二年
    三月十七日，以八十九年度毒偵字第二四０七號、九十一年度毒偵字第一二一五
    號、九十二年度毒偵字第一七六號為不起訴處分等事實，亦有臺灣高等法院被告
    全國前案紀錄表、上開不起訴處分書各乙件附卷足佐。本件事證明確，被告施用
    毒品三犯以上之犯行，洵堪認定。
二、核被告所為，係犯毒品危害防制條例第十條第一項之施用第一級毒品罪。查海洛
    因係毒品危害防制條例所定之第一級毒品，此為該條例第二條第二項第一款所明
    定。又犯毒品危害防制條例第十條施用毒品之罪者，檢察官應先將被告送勒戒處
    所觀察、勒戒，經觀察、勒戒後，無繼續施用毒品之傾向者，應由檢察官為不起
    訴處分，有繼續施用毒品之傾向者，由檢察官聲請法院裁定令入戒治處所施以強
    制戒治；依前開規定為不起訴處分後，五年內再犯施用毒品之罪，經觀察、勒戒
    後，認有繼續施用毒品之傾向或三犯以上者，不適用前開規定，但應由檢察官聲
    請法院裁定令入戒治處所施以強制戒治，毒品危害防制條例第二十條定有明文。
    本件被告前因施用毒品案件，經二度觀察、勒戒後，均認無繼續施用毒品之傾向
    ，由臺灣基隆地方法院檢察署檢察官分別於八十九年十二月二日、九十二年三月
    十七日，以八十九年度毒偵字第二四０七號、九十一年度毒偵字第一二一五號、
    九十二年度毒偵字第一七六號為不起訴處分確定，五年以內因本案而三犯同一法
    條罪名，自應加以起訴判刑。被告施用第一級毒品前後持有第一級毒品海洛因之
    低度行為，應為施用毒品之高度行為所吸收，不另論罪。爰審酌被告犯罪之動機
    、吸食頻率、曾有施用毒品之前科仍不知悔改，一再犯下本案，惟犯罪後坦承犯
行、態度良好，且所犯之施用毒品犯行乃戕害自己身心健康，並未危及他人等一
    切情狀，量處如主文之刑，以示懲儆，併諭知易科罰金之折算標準。至扣案之白
    粉淨重０．八九公克，為第一級毒品海洛因之事實，有前揭卷附之法務部調查局
    九十二年五月六日調科壹字第三二０００一六二九號鑑定通知書正本可按，屬違
    禁物無訛，應依毒品危害防制條例第十八條第一項前段之規定，宣告沒收併銷燬
    之。
據上論斷，應依刑事訴訟法第二百九十九條第一項前段，毒品危害防制條例第十條第
一項、第十八條第一項前段，刑法第十一條前段、第四十一條第一項前段，罰金罰鍰
提高標準條例第二條，判決如主文。
本案經檢察官王亞樵到庭執行職務。
中      華      民      國      九十二      年      七      月  三十    日
                                臺灣基隆地方法院刑事第三庭
                                    審判長  法  官  林火炎
                                            法  官  何怡穎
                                            法  官  王慧惠
右正本證明與原本無異。
對於本件判決如有不服，應於收受送達後十日內，向本院提出上訴書狀，上訴於臺灣
高等法院，並按他造當事人之人數附具繕本。
                                            書記官  吳麗雲
中      華      民      國      九十二      年      八      月    一    日
附錄論罪法條
毒品危害防制條例第十條第一項：
施用第一級毒品者，處六月以上五年以下有期徒刑。
毒品危害防制條例第十八條第一項前段：
查獲之第一、二級毒品及專供製造或施用第一、二級毒品之器具，不問屬於犯人與否
，均沒收銷燬之；查獲之第三、四級毒品及製造或施用毒品之器具，無正當理由而擅
自持有者，均沒入銷燬之。但合於醫藥、研究或訓練之用者，得不予銷燬。


司法院資訊處製作；財團法人民間司法改革基金會備份。
